【裁判字號】    90,交簡上,13
【裁判日期】    900720
【裁判案由】    公共危險
【裁判全文】
臺灣板橋地方法院刑事判決                          九十年度交簡上字第一三號
    公  訴  人  臺灣板橋地方法院檢察署檢察官
    上  訴  人
    即  被  告  甲○○
右上訴人即被告因公共危險案件，不服本院板橋簡易庭九十年度板交簡字第七九號中
華民國九十年三月七日第一審判決（聲請簡易處刑案號：臺灣板橋地方法院檢察署八
十九年度偵字第二二六八三號），提起上訴，本院判決如左：
    主  文
上訴駁回。
甲○○緩刑伍年。
    事  實
一、甲○○明知服用酒類不能安全駕駛動力交通工具者，不得駕駛，且明知其於民國
    八十九年十一月二十一日，在臺北市○○路友人住處飲用威士忌二杯後，已達酒
    醉不能安全駕駛動力交通工具之程度，猶於飲酒後未久即於同日晚上駕駛車牌號
    碼Ｈ二－○六五七號自用小客車，沿臺北縣中和市往永和市方向行駛，嗣於同日
    二十三時十分許（處刑書誤載為二十二時十分許），自臺北縣永和市○○路右轉
    同市○○路時，違反行經交岔路口不得超車之規定，跨越中線駛入對向車道欲超
    越同一車道之前車，然因不勝酒力，無法妥適操控車輛，致不慎迎面撞擊亦因服
    用酒類不能安全駕駛動力交通工具，仍駕駛車號ＧＣＩ－一○○號重型機車之許
    炎生（公共危險部分業經本院板橋簡易庭判處罰金二萬元確定），使許炎生倒地
    受有下腹鈍傷、泌尿道出血之傷害而肇事（過失傷害部分業經告訴人許炎生撤回
    告訴而經臺灣板橋地方法院檢察署檢察官不起訴處分確定），後經警到場處理，
    於二十三時三十三分許，測試甲○○呼氣酒精濃度結果，其呼氣所含酒精濃度達
    每公升○點七七毫克，而查悉上情。
二、案經臺北縣警察局永和分局移送臺灣板橋地方法院檢察署檢察官偵查起訴。
    理  由
一、右揭犯罪事實，業據被告即上訴人甲○○迭於警偵訊及本院調查、審理中坦承不
    諱，並有警製吐氣酒精濃度測定單據、道路交通事故調查表及照片等存卷可資佐
    證。而被告於八十九年十一月二十一日二十三時三十三分許，測試呼氣酒精濃度
    結果，其呼氣所含酒精濃度達每公升○點七七毫克，不僅遠逾道路交通安全規則
    第一百十四條第二款所定飲酒後其吐氣所含酒精成分零點二五毫克以上者不得駕
    車之標準，且參酌德國、美國之認定標準，對於呼氣中酒精濃度已達每公升零點
    五五毫克（○‧五五MG/L）或血液中酒精濃度達百分之零點一一以上者，肇事率
    為一般正常人之十倍，已達「不能安全駕駛」之標準，呼氣中酒精濃度達每公升
    零點八五毫克（○‧八五MG/L）或血液中酒精濃度達百分之零點一七以上者，肇
    事率更為一般人之五十倍（見法務部八十八年五月十八日法檢字第○○一六六九
    號函，載法務部公報第二二八期第二十七頁至第二十八頁及卷內身體酒精濃度與
    肇事率關係表），及被告自臺北縣永和市○○路右轉同市○○路時，違反行經交
    岔路口不得超車之規定，跨越中線駛入對向車道欲超越同一車道之前車，不慎迎
    面撞擊亦因服用酒類不能安全駕駛動力交通工具，仍駕駛車號ＧＣＩ－一○○號
    重型機車之告訴人，使告訴人受傷之事實，並據告訴人於警偵訊指述綦詳，更足
    證被告不勝酒力，無法妥適操控車輛而肇事之狀，甚為顯然，俱徵被告於肇事前
    駕車時，已達酒醉且不能安全駕駛動力交通工具之程度甚明。綜上，本案事證明
    確，被告犯行堪予認定。
二、核被告所為，係犯刑法第一百八十五條之三之公共危險罪。原審以被告罪證明確
    ，而適用刑事訴訟法第四百四十九條第一項前段、第四百五十四條第二項、刑法
    第二條第一項前段、第一百八十五條之三、新修正之第四十一條第一項前段、罰
    金罰鍰提高標準條例第二條，量處被告有期徒刑六月，如易科罰金以三百元折算
    一日。經核認事用法，均無違誤，量刑亦屬適當（原審判決雖未敘明量刑所審酌
    之情狀，然被告係臺北市政府警察局中正二分局警員，此據被告於本院調查中自
    承無訛，本院審酌被告身為負責取締酒後駕車之警務人員，不知以身作則反酒後
    駕車肇車，嚴重影響警務人員之聲譽，造成社會大眾對警務人員執法之不信任，
    並酒後駕車之危害及酒後不應駕車之觀念，已透過學校教育、政令宣導及各類媒
    體廣為介紹傳達各界週知多時，被告對於酒後不能駕車，及酒醉駕車之危險性，
    應有相當之認識，詎其明知飲酒後，不能安全駕駛，猶駕車上路，顯心存僥倖，
    並乏尊重其他用路人生命、財產安全之觀念，甚為可訾，且被告因酒後駕車致不
    慎撞擊告訴人使其受傷，造成告訴人身體、財產之損失，暨被告之素行、所生危
    害，坦承犯行之犯後態度等一切情狀，認原審量刑並無不合）。被告上訴指稱量
    刑過重，核無理由，應予駁回。惟查被告前未曾受有期徒刑以上刑之宣告，有臺
    灣高等法院檢察署刑案紀錄簡覆表乙紙在卷可稽，其經此教訓應知警惕，當無再
    犯之虞，本院因認對被告所處之刑，以暫不執行為適當，爰併予宣告緩刑五年，
    以啟自新。
據上論斷，應依刑事訴訟法第四百五十五條之一第一項、第三項、第三百六十八條，
刑法第七十四條第一款，判決如主文。
本案經檢察官蔡顯鑫到庭執行職務。
中      華      民      國    九十      年      七      月    二十    日
                                  臺灣板橋地方法院刑事第四庭
                                      審判長法  官  許仕楓
                                            法  官  王敏慧
                                            法  官  游秀雯
右正本證明與原本無異。
不得上訴。
                                            書記官  卓聖智
中      華      民      國      九十      年      七      月    二十三  日
附錄本案論罪科刑法條全文：
刑法第一百八十五條之三：
服用毒品、麻醉藥品、酒類或其他相類之物，不能安全駕駛動力交通工具而駕駛者，
處一年以下有期徒刑、拘役或三萬元以下罰金。


司法院資訊處製作；財團法人民間司法改革基金會備份。
